【裁判字號】    94,易,440
【裁判日期】    950406
【裁判案由】    竊盜等
【裁判全文】
臺灣宜蘭地方法院刑事判決               94年度易字第440號
公  訴  人  臺灣宜蘭地方法院檢察署檢察官
被      告  乙○○
上列被告因竊盜等案件，經檢察官提起公訴（94年度偵緝字第
226號），暨移送併辦（94年度偵緝字第225號），本院判決如下
：
    主  文
乙○○毀越安全設備竊盜，處有期徒刑陸月，如易科罰金以參佰
元折算壹日。
    事  實
一、乙○○意圖為自己不法之所有，於民國94年6月28日晚間11
    時許，至宜蘭縣冬山鄉○○路○段270號其兄甲○○與友人戊○○合資開設之「上興汽車修理廠」，以徒手強行拉開毀壞
    「上興汽車修理廠」後方之鋁格窗再踰越窗戶安全設備之方
    式，進入無人居住之「上興汽車修理廠」內，竊取置於該辦
    公室抽屜之信封袋內之現金新台幣（下同）93,000元，並信
    封袋外書寫「啟旭錢我拿走啟榮留」後，由後門離去。
二、案經被害人甲○○、戊○○訴由宜蘭縣警察局羅東分局報請
    臺灣宜蘭地方法院檢察署檢察官偵查起訴。
    理  由
一、前開竊盜事實，業據被告乙○○於警訊時、本院準備程序及
    審理中坦承不諱，核與被害人甲○○、戊○○於警訊時指訴
    （見宜蘭縣警察局羅東分局警羅刑字第0940017645號警詢卷
    第4至8頁、第9至11頁）及被害人甲○○於偵查中結證（見
    臺灣宜蘭地方法院檢察署94年度偵字第2366號偵查卷宗第13
    至14頁）之失竊情節相符，並有「上興汽車修理廠」失竊現
    場照片3張及被告書寫「啟旭錢我拿走啟榮留」之信封袋1紙
    在卷可證，足徵被告上開自白核與事實相符，應堪採信。是
    本件事證明確，被告毀越窗戶安全設備竊盜犯行堪以認定，
    應予依法論科。
二、核被告毀壞鋁格窗並踰越窗戶竊盜之所為，係犯刑法第321
    條第1項第2款之毀越安全設備加重竊盜罪。公訴人原雖認被
    告另牽連犯刑法第354條之毀損罪，惟該毀壞安全設備部分
    應係犯竊盜罪之加重條件，不另論罪，並經公訴人於審理時
    當庭更正刪除該部分之論罪，併予敘明。爰審酌被告不思憑
    己力獲取財物，竟竊取其兄甲○○與友人戊○○合資開設之
    修理廠內財物現金93,000元，暨其品行、犯罪動機、手段、
    所生之危害及其犯後即留言予其兄甲○○表示拿取現金，並
    自警詢時起迄本院審理中均坦承犯行之犯後態度等一切情狀
    ，量處如主文所示之刑，並諭知易科罰金之折算標準，以資
    懲警。
三、臺灣宜蘭地方法院檢察署94年度偵緝字第225號併辦部分：
（一）併辦意旨略以：被告乙○○意圖為自己不法之所有，於94
      年7月28日上午8時10分許，騎乘車號SDY-653號機車，在
      宜蘭縣宜蘭市○○路55巷2弄31號旁空地，竊取被害人丙○○所有置於該處之鐵架6支，其將所竊得之鐵架放在所
      騎乘之機車踏板時，適為丙○○發覺並加以阻擋，乙○○
      旋將機車棄置後逃逸，嗣為警依該機車車牌號碼循線查獲
      。因認被告乙○○涉有刑法第320條第1項之竊盜罪嫌云云
      。
（二）按犯罪事實應依證據認定之，無證據不得認定犯罪事實；
      不能證明被告犯罪者，應諭知無罪之判決，刑事訴訟法第
      154條第2項、第301條第1項分別定有明文。經查：本件公
      訴人認為被告涉有前揭竊盜之犯行，無非係以本件有被害
      人丙○○之證述，並有贓物認領保管單可佐，而被告未能
      提供「丁○○」其人之年籍資料以供調查，故認被告所辯
      不足採信云云，為其論據。然訊據被告堅決否認涉有公訴
      人所指上開竊盜犯行，辯稱：伊並未騎乘前開機車竊取上
      開物品，其曾於94年7月27日晚間，將前開機車借予友人
      丁○○，後伊向丁○○催討機車，丁○○即告知機車被警
      查扣無法領回，可能係丁○○前往行竊等語。
（三）經查：證人即被害人丙○○到庭結證稱：「（檢察官問：
      當時如何發現六支鐵架被偷？）當時早上運動回來，我與
      我先生看到一位騎機車的男子，那位男子有戴安全帽，我
      先生上前查問有何事情，他說我想要借這些東西來用，我
      先生問你知道東西是誰的嗎，他說他不知道，我先生說你
      不知道東西是誰的，難道你是要偷竊，該名男子說我家住
      在附近，當時我先生先把該男子機車鑰匙拔下，該男子就
      把機車留下來，人就跑開了。（檢察官問：在庭被告即林
      乙○○是否為你看到的該名男子？）好像不是，在庭被告
      看起來比較年輕，我不太能確定，已經過了半年多了。（
      檢察官問：在庭證人丁○○是否為當天的男子？）是比被
      告還像當天的男子。」等語（見本院95年3月29日審理筆
      錄，本院卷第106頁至107頁），另證人丁○○到庭結稱：
      「被告確實有將SDY-653機車借我，我於94年7月28日有把
      機車騎到宜蘭市○○路55巷2弄31號旁的空地，剛才證人
      丙○○所講的人就是我。」、「（審判長問：你竊取六支
      鐵架，被告乙○○是否參與？）沒有參與，是我自己一個
      人去竊取，我只是跟他借機車而已，乙○○都不知道我竊
      取鐵架的事情。」等情（見本院95年3月29日審理筆錄，
      本院卷第108、109頁），足證被告所辯並非其騎乘SDY-65
      3號機車竊取財物者非虛。另證人丙○○於偵查中經檢察
      官提示被告乙○○之照片供其指認亦指稱：不能確定是否
      乙○○所竊云云，是證人丙○○於偵查中之證詞亦不足認
      定被告涉有前揭併辦部分之竊盜犯行，故本件尚無證據證
      明併辦意旨所指竊取丙○○財物之人即為被告。
（四）綜上所述，併辦意旨部分不能證明係被告所為，與本件前
      開認定有罪部分即無裁判上一罪之關係，爰退回由檢察官
      另行處理。
據上論斷，應依刑事訴訟法第299條第1項前段，刑法第321條第1
項第2款、第41條第1項前段，罰金罰鍰提高標準條例第2條，判
決如主文。
本案經檢察官陳嘉瑜到庭執行職務。
中    華    民    國    95    年    4     月    6     日
                  刑事第四庭  審判長法  官  林惠玲
                                    法  官  劉家祥
                                    法  官  郭淑珍
以上正本證明與原本無異。
如不服本判決，應於送達後10日內向本院提出上訴書狀（應附繕
本）。
                                    書記官  林慶生
中    華    民    國    95    年    4     月    7     日
附錄本案論罪科刑法條全文
中華民國刑法第321條
犯竊盜罪而有左列情形之一者，處 6 月以上、 5 年以下有期徒
刑：
一  於夜間侵入住宅或有人居住之建築物、船艦或隱匿其內而犯
    之者。
二  毀越門扇、牆垣或其他安全設備而犯之者。
三  攜帶兇器而犯之者。
四  結夥三人以上而犯之者。
五  乘火災、水災或其他災害之際而犯之者。
六  在車站或埠頭而犯之者。
前項之未遂犯罰之。


司法院資訊處製作；財團法人民間司法改革基金會備份。
